臺灣臺北地方法院刑事判決　　　　　　　 96年度易字第448號
公　訴　人　臺灣臺北地方法院檢察署檢察官
被　　　告　甲○○
　　　　　　　　　　（另案在臺灣桃園看守所羈押中）
上列被告因違反商標法案件，經檢察官聲請以簡易判決處刑（九
十六年度撤緩偵字第二號），本院認不宜以簡易判決處刑（九十
六年度簡字第二七六號）而改依通常程序處理，判決如下：
    主  文
本件公訴不受理。
    理  由
一、聲請簡易判決處刑意旨略以：被告甲○○明知附表所示之商
    標，係義大利商固喜歡固喜公司、法商路易威登馬爾悌耶等
    公司向經濟部中央標準局（現改制為經濟部智慧財產局）申
    請註冊登記獲准，取得使用於如附表所示指定商品之商標專
    用權，現仍於商標專用期間及延展專用期間內，亦明知如附
    表所示之商品，其上標示如附表所示之圖樣，均為未得上述
    商標權人同意，於同一商品，使用相同於各該註冊商標圖樣
    之商品。竟仍自民國九十四年十二月起，由大陸地區購入如
    附表所示之仿製皮件，並在臺北市○○○路擺設攤位陳列販
    賣，經警於九十五年二月二十七日晚間六時許，在臺北市○
    ○區○○路一段八十八號前查獲，因認被告涉嫌違反商標法
    第八十二條之販賣仿冒商標商品罪嫌云云。
二、按送達於應受送達人之住居所、事務所或營業所行之。但在
    他處會晤應受送達人時，得於會晤處所行之。送達於住居所
    、事務所或營業所不獲會晤應受送達人者，得將文書付與有
    辨別事理能力之同居人或受僱人。又送達不能依前二項規定
    為之者，得將文書寄存送達地之自治或警察機關，並作送達
    通知書兩份，一份黏貼於應受送達人住居所、事務所、營業
    所或其就業處所門首，另一份置於該送達處所信箱或其他適
    當位置，以為送達，此為刑事訴訟法第六十二條準用民事訴
    訟法有關送達之規定。再送達於在監獄或看守所之人，應囑
    託該監所長官為之，亦為刑事訴訟法第五十六條第二項所明
    文規定。又「被告於緩起訴期間內，有左列情形之一者，檢
    察官得依職權或依告訴人之聲請撤銷原處分，繼續偵查或起
    訴：一、於期間內故意更犯有期徒刑以上刑之罪，經檢察官
    提起公訴者。二、緩起訴前，因故意犯他罪，而在緩起訴期
    間內受有期徒刑以上刑之宣告者。三、違背第二百五十三條
    之二第一項各款之應遵守或履行事項者。」、「檢察官依第
    二百五十二條、第二百五十三條、第二百五十三條之一、第
    二百五十三條之三、第二百五十四條規定為不起訴、緩起訴
    或撤銷緩起訴或因其他法定理由為不起訴處分者，應製作處
    分書敘述其處分之理由。但處分前經告訴人或告發人同意者
    ，處分書得僅記載處分之要旨。」、「前項處分書，應以正
    本送達於告訴人、告發人、被告及辯護人。緩起訴處分書，
    並應送達與遵守或履行行為有關之被害人、機關、團體或社
    區。」、「被告接受撤銷緩起訴處分書後，得於七日內以書
    狀敘述不服之理由，經原檢察官向直接上級法院檢察署檢察
    長或檢察總長聲請再議。」，刑事訴訟法第二百五十三條之
    三第一項、第二百五十五條第一項、第二項、第二百五十六
    條之一第一項分別定有明文，是被告經檢察官為緩起訴處分
    確定者，於緩起訴期間內，檢察官固得依職權或依告訴人之
    聲請撤銷原處分，繼續偵查或起訴，惟僅限於有刑事訴訟法
    第二百五十三條之三第一項規定之上述三款事由之一者，且
    檢察官必須為撤銷緩起訴之處分，並將撤銷緩起訴處分之處
    分書送達被告，被告得對此撤銷緩起訴之處分，聲請再議；
    檢察官尚不得於緩起訴期間內，在撤銷原緩起訴處分未確定
    前即對同一事實（指同一被告之事實上同一案件）再行起訴
    ，而使撤銷緩起訴處分程序及被告得聲請再議之規定形同具
    文。若檢察官對於業經為緩起訴處分確定之同一案件（指被
    告同一之事實上同一案件），於緩起訴期間內，未踐行上揭
    法定之撤銷緩起訴處分程序，逕行起訴，其起訴程序應屬違
    背規定，依刑事訴訟法第三百零三條第一款規定，應諭知公
    訴不受理之判決，且依刑事訴訟法第三百零七條之規定，並
    得不經言詞辯論為之。
三、查被告因違反商標法案件，前經臺灣臺北地方法院檢察署檢
    察官於九十五年四月六日以九十五年度偵字第六二五三號為
    緩起訴處分，經該署檢察官依職權送臺灣高等法院檢察署再
    議後，臺灣高等法院檢察署於九十五年五月四日以九十五年
    度上職議字第四四六五號處分駁回再議之聲請而確定，嗣被
    告未依緩起訴處分書之記載，於緩起訴處分確定後四個月內
    向國庫支付新臺幣（下同）二萬元，臺灣臺北地方法院檢察
    署檢察官因而認被告違背刑事訴訟法第二百五十三條之二第
    一項第四款之應履行事項，並依同法第二百五十三條之三第
    一項第三款之規定於九十五年十月二十八日以九十五年度撤
    緩字第三六二號處分書依職權撤銷原緩起訴處分等情，此固
    有臺灣臺北地方法院檢察署檢察官九十五年度偵字第六二五
    三號緩起訴處分書、臺灣高等法院檢察署九十五年度上職議
    字第四四六五號處分書、臺灣臺北地方法院檢察署檢察官九
    十五年度撤緩字第三六二號撤銷緩起訴處分書等在卷可按。
    惟查：被告自九十四年十二月七日起係設籍於桃園縣楊梅鎮
    ○○路二五六巷十六號，迄九十五年三月八日方將戶籍遷至
    桃園縣中壢市○○路八三八巷三十八號二樓，此有遷徙紀錄
    資料查詢結果表及個人基本資料查詢結果表等在卷可稽，而
    被告為警查獲時之現居地則在「桃園縣中壢市○○路『六十
    七號』十二樓」，然臺灣高等法院檢察署處分書卻將被告之
    居所誤載為「桃園縣中壢市○○路『六十八號』十二樓」。
    再就九十五年度緩字第一三七一號卷內資料觀之，臺灣臺北
    地方法院檢察署執行檢察官通知被告於九十五年七月三日上
    午十時至該署履行緩起訴處分書所載事項即應向國庫支付二
    萬元時，係將通知函寄送至非被告居所之「桃園縣中壢市○
    ○路『六十八號』十二樓」（嗣該通知函因查無此樓而退回
    該署）及當時已非被告戶籍地之「桃園縣楊梅鎮○○路二五
    六巷十六號」（實際上係於九十五年六月十五日寄存在桃園
    縣政府警察局楊梅分局楊梅派出所），後該署依職權調閱被
    告戶役政資料而發現被告戶籍已自九十五年三月八日起遷徙
    至「桃園縣中壢市○○路八三八巷三十八號二樓」，方再通
    知被告應於九十五年九月二十二日上午十時至該署履行緩起
    訴處分書所載事項，並將該通知函寄送至被告戶籍地（實際
    上係於九十五年九月十二日寄存在桃園縣政府警察局中壢分
    局自強派出所），而未再將通知函寄送至被告當時之正確居
    所地即「桃園縣中壢市○○路『六十七號』十二樓」，亦未
    見檢察官或書記官曾以其他方式（如以電話）通知被告，致
    被告並未依通知向國庫支付二萬元，則被告是否確有不履行
    之故意，不無疑義。又檢察官撤銷緩起訴處分書不僅將被告
    之住址誤載為「桃園縣中壢市○○路『六十八號』十二樓」
    ，且將被告之居所誤載為被告先前之戶籍地「桃園縣楊梅鎮
    ○○路二五六巷十六號」，以致於該撤銷被告緩起訴處分之
    處分書僅送達至已非被告住所或居所之桃園縣楊梅鎮○○路
    二五六巷十六號，且因郵務士未會晤被告或其同居人、受僱
    人而於九十五年十一月二十七日將該掛號信寄存於桃園縣政
    府警察局楊梅分局楊梅派出所，而未送達被告正確之住所（
    即桃園縣中壢市○○路八三八巷三十八號二樓）或居所（即
    桃園縣中壢市○○路『六十七號』十二樓），且被告復因另
    涉詐欺罪而自九十五年十一月二十九日起羈押在臺灣桃園看
    守所等情，亦有上開撤銷緩起訴處分書、個人基本資料查詢
    結果表、臺灣臺北地方法院檢察署郵務送達回證及臺灣高等
    法院被告前案紀錄表、臺灣高等法院在監在押全國紀錄表等
    在卷可稽，揆諸前揭規定，此一撤銷被告緩起訴處分之處分
    書顯未向被告之住所即戶籍地、居所或其所在之看守所為送
    達，顯未合法對被告為送達，被告無從對該處分書聲明異議
    ，且此並非可歸責於被告，撤銷緩起訴之處分無從確定，不
    生撤銷之效力，檢察官於撤銷緩起訴處分未確定前，即對被
    告提起本件訴訟（聲請簡易判決處刑），顯與前揭規定有違
    ，起訴程序違背規定，而依刑事訴訟法第三百零三條第一款
    之規定，應為不受理判決，本件爰不經言詞辯論，逕為諭知
    不受理之判決。
據上論斷，應依刑事訴訟法第四百五十二條、第三百零三條第一
款、第三百零七條，判決如主文。
中　　華　　民　　國　　96　　年　　3　　 月　　13　　日
　　　　　　　　　刑事第九庭  審判長法　官　蘇素娥
                                    法  官  林怡秀
                                    法  官  黃紹紘
以上正本證明與原本無異。
如不服本判決，得於判決送達後十日內，向本院提出上訴狀（應
抄附繕本）。告訴人或被害人如對於本判決不服者，應具備理由
請求檢察官上訴，其上訴期間之計算係以檢察官收受判決正本之
日期為準。
　　　　　　　　　　　　　　　      書記官　陳靜君
中　　華　　民　　國　　96　　年　　3 　　月　　16　　日
